Ingénieur en développement

Ingénieur en développement sénior, maitrisant les technologies Microsoft.

Mon expérience, dans différents secteurs privés, santé et multinational, m'a permis d'acquérir de très grande connaissance dans le langage C# et SQL ainsi que de maitriser le ASP.NET, ASP.NET Core, API et web services et aussi le travail en groupe.

1 Informations

Compétences clés

Né le 06-02-1988.

Permis B / Véhiculé.

- Expert en développement : C#, ASP.NET Core
 - Base de données : SQL SERVER
- Maitrise des outils Microsoft (DevOps, TFS, Visual studio ...)
- Maitrise en HTML, Bootstarp et Javascript
- Comprendre les contraintes du projet (délais, budget, attentes)
- Solutionner les problèmes (origine, correctifs, mise en production)
- Organisé et habile en communication
- S'auto-former et ouvert aux nouveautés

Coordonées

Spécialisations techniques





Matériel / Sys	stèmes	;	Langages		Bases de donn	ées	Méthodes / outils	
Windows Linux Win Server 200		3 1 1	C# Entity FrameWork ASP.NET Core Bootstrap HTML/CSS JAVASCRIPT JQuery	4 3 2 2 2 2	MS SQL Server	ées 3	Visual Studio 2019 TFS 2018 SQL Server Management studio DevOps server git Sublime Text IIS Web Services MVC	3 2 3 2 3 2 3 2
							MS Report Builder	3

Niveaux: 1 Connaissance - 2 Elevé - 3 Maitrise - 4 Expert



Expériences professionnelles

De 12/2021 à aujourd'hui	My Kiwi pour le compte d'ArcelorMittal			
Au titre de	 Ingénieur de développement Développement ASP.NET, C# Versioning TFS Support et correctifs système existant 			
Missions				
Environnement	Windows, Win Server, Visual Studio, SQL Server, TFS.			
De 08/2017 à 11/2021	LafargeHolcim Algérie			
Au titre de	Ingénieur de développement			
Missions	 Développement ASP.NET, ASP.NET Core, API Rest et Web Service, C# Participation dans la reconception du système de Lafarge Algérie (Projet estimé à 1 million de dollar) Création Rapport Report Builder Versioning git (TFS 2018) et DevOps server Support et correctifs ERP existant Créer des interfaces de transfert de données entre ERPs Création et maintenance JOBs, triggers et besoin SQL Server 			
Environnement	Windows, Win Server, Visual Studio, IIS, SQL Server, TFS, DevOps, One Service.			
De 12/ 2016 à 07/2017	Etablissement public hospitalier (EPH SOBHA)			
Au titre de	Ingénieur d'état en informatique			
Missions	 Création d'applications aux besoins de l'établissement Responsable matériels informatique (Maintenances, Achats) Responsable infrastructure 			
Environnement	Windows, Win Server, Visual Studio, IIS, SQL Server.			

De 12/2013 à 12/2016	Développement Free-Lance		
Au titre de	Bureau d'étude, vente et réparation matériels informatique		
Missions	 Création logiciel et application Vente matériels informatique Réparation matériels informatique 		
Environnement	Windows, Win Server, Visual Studio, IIS, SQL Server.		

Formations

Juillet 2013	Master en informatique	
Option	Ingénierie des logiciels	
Université	Université Hassiba Ben Bou Ali (UHBA), Chlef.	
Juillet 2011	Licence en informatique	
Option	Intelligence artificiel	
Université	Université Hassiba Ben Bou Ali (UHBA), Chlef.	

Projet de fin d'étude

Juillet 2013	Master en informatique
Titre	Évaluation des performances du protocole de routage AOMDV dans les réseaux Ad-Hoc.
Plateforme	C++, Linux
Description	Modifier le protocole AOMDV pour équilibrer la charge en prenant compte l'énergie des nœuds dans un réseau Ad- Hoc.
Juillet 2011	Licence en informatique
Titre	Chat Bluetooth
Plateforme	J2ME
	Création d'une application mobile qui permet d'envoyer des messages entre deux téléphones mobiles avec la technologie

Langues

- Arabe (bilingue, conversation courante, conversation simple, lu, écrit)
- Français (bilingue, conversation courante, conversation simple, lu, écrit)
- Anglais (conversation simple, lu, écrit)

Loisirs

- Voyager
- Photographie
- Sport

